臺灣桃園地方法院刑事判決　　　　　　　93年度易字第1385號
聲　請　人　臺灣桃園地方法院檢察署檢察官
被　　　告　甲○○
　　　　　　　　　　二七號十一.
上列被告因家暴傷害案件，經檢察官聲請簡易判決處刑（93年度
偵字第13539 號），本院認不適宜以簡易判決處刑，改依通常程
序審理，爰判決如下：
    主  文
甲○○傷害人之身體，處罰金貳仟元，如易服勞役，以參佰元（
即新臺幣玖佰元）折算壹日。
    事  實
一、甲○○為乙○之前妻，二人間具有家庭暴力防治法第三條第
    二款所定之家庭成員關係。甲○○於民國九十三年六月二十
    四日下午一時三十分許，因乙○為帶女兒陳允雯至醫院看病
    而前去桃園縣楊梅鎮二重溪二十六號瑞梅國小導師辦公室，
    經瑞梅國小老師通知甲○○前來，甲○○當場與乙○發生口
    角爭執，甲○○見乙○牽陳允雯之右手，竟為了將乙○與陳
    允雯拉開，而基於傷害乙○身體之不確定故意，徒手與乙○
    拉扯，乙○鬆手後，在旁之陳允雯導師丙○○則將陳允雯帶
    開，甲○○仍繼續拉扯乙○之手臂，致乙○受有左手前臂四
    道抓痕、右前臂抓破皮等傷害。
二、案經乙○訴由桃園縣警察局楊梅分局報請臺灣桃園地方法院
    檢察署檢察官偵查後聲請簡易判決處刑。
　　理  由
一、訊據被告甲○○於本院審理中矢口否認有何傷害犯行，並辯
    稱：當天有去瑞梅國小導師辦公室與告訴人乙○發生爭執，
    但伊只是要把女兒陳允雯拉走，沒有碰到乙○，而且乙○那
    天穿長袖云云。經查：被告在上開時、地將告訴人拉傷等情
    ，業據告訴人乙○於警詢、偵查及本院審理中指述綦詳（偵
    卷第七頁、第三十ㄧ頁、本院九十三年度壢簡字第一五四四
    號卷第二一頁、第二二頁），而證人即在場目擊之丙○○老
    師於警詢、偵查中及本院審理中證稱：當時乙○要帶陳允雯
    離開，校方有通知甲○○前來，甲○○進來後就要把陳允雯
    帶開，乙○不肯，三人擠成ㄧ團，甲○○與乙○發生拉扯約
    一、二分鐘，兩人有肢體接觸，碰觸到的地方應該是手部，
    伊把陳允雯帶出來後，就剩甲○○跟乙○在拉扯等語（偵卷
    第十三頁、第二十頁、本院九十四年五月六日審判筆錄第二
    至六頁）及證人陳允雯於偵查中、本院審理中證稱：爸爸當
    時牽伊的右手，媽媽來了後不想爸爸把伊帶走，要把伊與爸
    爸的手分開，兩人就在那邊拉扯，伊當時在中間，媽媽要把
    伊拉開，老師趁勢把伊帶走，他們兩人還是在那裡吵架等語
    （偵卷第二六頁、本院九十三年度壢簡字第一五四四號卷第
    十四頁），顯見被告當時的確有與乙○拉扯，並產生肢體上
    之接觸，且證人丙○○提及陳允雯被帶開後，被告與告訴人
    仍繼續拉扯，當時兩人拉扯時間約一、二分鐘等情，及證人
    陳允雯提及其被帶開後，被告與告訴人仍在吵架等情，陳允
    雯當時既已被老師帶離告訴人，被告仍與告訴人繼續爭執、
    拉扯，足認被告對於告訴人可能因拉扯之間受有傷害有所認
    識，而縱使其發生亦不違其本意。再者，乙○受有左手前臂
    四道抓痕、右前臂抓破皮等傷害，有陽明醫院診斷證明書、
    告訴人當日看診之病歷在卷可稽（偵卷第八頁、本院九十三
    年度易字第一三八五號卷內），可認告訴人所受之傷害與被
    告之拉扯行為，有相當因果關係。至於被告當日之穿著，雖
    經證人丙○○、陳允雯證稱：當時乙○穿長袖等語（本院九
    十四年五月六日審判筆錄第三頁、本院九十三年度壢簡字第
    一五四四號卷第十四頁），惟告訴人所受之傷害係在雙手之
    前臂，左手抓痕甚至靠近手腕處，有上開陽明醫院病歷佐參
    ，縱告訴人係穿著長袖，亦可能於拉扯間碰觸上開部位，故
    證人丙○○、陳允雯此部分之證述，自難為被告有利之認定
    。末查，證人丙○○、陳允雯及告訴人乙○於警詢、偵查中
    所為證言之證據能力，未經被告、檢察官於言詞辯論終結前
    聲明異議，並經本院審酌該言詞，認為適當，自均得採為證
    據，附此敘明。綜上所述，被告犯行明確，應依法論科。
二、核被告甲○○所為，係犯刑法第二百七十七條第一項之傷害
    罪。告訴人乙○為被告之前夫，二人間有家庭暴力防治法第
    三條第一款之家庭成員關係，本件傷害罪屬同法第二條第二
    項之家庭暴力罪。爰審酌被告與告訴人曾有婚姻關係、因女
    兒養育問題發生爭執而肇致本件犯行之犯罪動機、傷害手段
    、告訴人所受傷害程度、被告犯後未坦承犯行、被告智識程
    度、平日素行等ㄧ切情狀，量處如主文所示之刑，並定易服
    勞役之折算標準，以示懲儆。
據上論斷，依刑事訴訟法第二百九十九條第一項前段，刑法第二
百七十七條第一項、第四十二條第二項，罰金罰鍰提高標準條例
第一條前段、第二條，判決如主文。
本案經檢察官洪景明到庭執行職務。
中　　華　　民　　國　　94　　年　　5 　　月　　20　　日
                  臺灣桃園地方法院刑事第四庭
                      審判長法  官    陳世宗
                            法  官    尹  良
                            法　官　  蘇昭蓉
以上正本證明與原本無異。
如不服本判決，應於送達後10日內，向本院提出上訴狀。
                            書記官　  韓若玉
中　　華　　民　　國　　94　　年　　5 　　月　　20　　日
附錄法條：
中華民國刑法第277條
(普通傷害罪)
傷害人之身體或健康者，處三年以下有期徒刑、拘役或一千元以
下罰金。
犯前項之罪因而致人於死者，處無期徒刑或七年以上有期徒刑；
致重傷者，處三年以上十年以下有期徒刑。
